臺灣桃園地方法院刑事判決　　　　　　 94年度簡上字第165號
上　訴　人
即　被　告　丙○○　男　31歲.
上列上訴人因違反動產擔保交易法案件，不服臺灣桃園地方法院
中壢簡易庭於中華民國九十四年一月三十一日九十四年度壢簡字
第二三號第一審簡易判決（聲請簡易判決處刑案號：臺灣桃園地
方法院檢察署九十三年度偵字第一五九八六號），提起上訴，本
院管轄之第二審合議庭判決如下：
    主  文
上訴駁回。
    事  實
一、丙○○前因竊盜及違反麻醉藥品管制條例案件，經臺灣高等
    法院、臺灣桃園地方法院於民國八十七年四月八日、八十六
    年十二月十九日，分別以八十六年度上易字第八二三號、
    八十六年度易字第二七八七號，各判處有期徒刑一年、六月
    確定，經定其應執行刑為一年四月，甫於八十八年六月三日
    執行完畢。詎仍不知悔改，復於九十二年十月十七日，以其
    所有車號4095-FE 號自用小客車依動產擔保交易法所定之動
    產抵押方式，與和潤企業股份有限公司（下稱和潤公司）訂
    定債權讓與暨動產抵押契約書，將丙○○名下之上開自用小
    客車設定動產抵押權予和潤公司，為動產擔保交易之債務人
    。丙○○依約向和潤公司申請辦理分期付款新臺幣（下同）
    三十四萬元，並應自九十二年十月十五日起至九十五年十月
    十五日止，約定分三十六期清償，以每月為一期，每期清償
    一萬二千六百三十六元，且應將上開自用小客車即標的物停
    放在桃園縣中壢市○○里○○路三四號三樓之丙○○住所附
    近，未付清全部款項前，僅得依約占有使用，不得將該標的
    物遷移、出賣、出質、移轉、抵押或為其他處分。詎丙○○
    於取得上開自用小客車後，未遵守上揭不得任意出質上開小
    客車即標的物之約定，竟意圖不法之利益，自九十二年十一
    月十五日第一期起即違約未按月清償分期款項，且在未得和
    潤公司之同意下，於領得上開自用小客車後三天即將該車典
    當位於桃園縣桃園市○○路之某車行，致和潤公司因而無法
    依約占有該標的物並依法行使權利，追索無著而受有損害。
二、案經和潤公司告訴暨桃園縣警察局中壢分局報告臺灣桃園地
    方法院檢察署檢察官偵查後聲請簡易判決處刑。
    理  由
一、上揭犯罪事實，業據上訴人即被告丙○○於偵查中供承不諱
    ，核與告訴人和潤公司之代理人甲○○、乙○○分別於警詢
    、偵查及本院審理中所指訴之情節大致相符，復有告訴人和
    潤公司出具之分期付款申請書、債權讓與暨動產抵押契約書
    、動產抵押設定登記申請書、汽車新領牌照登記書及催收紀
    錄影本等件附卷可稽。綜上所述，足見被告於偵查中之自白
    核與事實相符，應可採為論罪科刑之依據。從而，本件事證
    已臻明確，被告犯行洵堪認定，應予依法論科。
二、核被告所為，係犯動產擔保交易法第三十八條之罪。又被告
    前因竊盜及違反麻醉藥品管制條例案件，經臺灣高等法院、
    臺灣桃園地方法院於八十七年四月八日、八十六年十二月十
    九日，分別以八十六年度上易字第八二三號、八十六年度
    易字第二七八七號，各判處有期徒刑一年、六月確定，經定
    其應執行刑為一年四月，甫於八十八年六月三日執行完畢，
    此有臺灣高等法院被告全國前案紀錄表及臺灣桃園地方法院
    檢察署刑案資料查註紀錄表各一份附卷可參，其前受有期徒
    刑之執行完畢，於五年以內再犯本件最重本刑為有期徒刑以
    上之罪，為累犯，應依刑法第四十七條之規定，加重其刑。
三、原審以被告罪證明確，因而適用刑事訴訟法第四百四十九條
    條第一項前段、第四百五十四條第二項，動產擔保交易法第
    三十八條，刑法第十一條前段、第四十七條、第四十一條第
    一項前段，罰金罰鍰提高標準條例第一條前段、第二條規定
    ，並審酌被告犯罪之動機、目的、手段、生活狀況、智識程
    度、及犯罪所生損害、至今未能賠償告訴人和潤公司所受損
    失等一切情狀逕以簡易判決判處被告有期徒刑三月，如易科
    罰金，以銀元三百元折算一日。經核其認事用法均無違誤，
    量刑亦稱妥適，被告上訴意旨僅空言上訴云云，指摘原判決
    不當，而未附任何答辯理由，顯無理由，應予駁回。
四、被告經合法傳喚無正當理由不到庭，爰不待其陳述逕行判決
    。
據上論斷，應依刑事訴訟法第四百五十五條之一第一項、第三項
、第三百六十八條、第三百七十一條，判決如主文。
本案經檢察官孫沛琦到庭執行職務。
中　　華　　民　　國　　94　　年　　6 　　月　　30　　日
                        臺灣桃園地方法院刑事第十二庭
                            審判長法  官  游  紅  桃
                                  法  官  黃  永  定
                                  法  官  林  家  賢
上列正本證明與原本無異。
不得上訴。
                                  書記官  戴  育  萍
中　　華　　民　　國　　94　　年　　6 　　月　　30　　日
附錄本判決論罪科刑法條：
動產擔保交易法第三十八條：
動產擔保交易之債務人，意圖不法之利益，將標的物遷移、出賣
、出質、移轉、抵押或為其他處分，致生損害於債權人者，處三
年以下有期徒刑、拘役或科或併科六千元以下之罰金。
